Inventaris van het archief van de familie Steengracht, 1459-1846
Nationaal Archief, Den Haag
- Persoonlijke stukken., I
  - Het geslacht Steengracht., A
    - Johan Steengracht en Jacoba Magdalena Ockersse., 4
      - Advocaat-Fiscaal van het college ter Admiraliteit van Zeeland., e
        - Stukken betreffende de transitohandel van goederen gaande over Zeeland naar de Oostenrijkse Nederlanden en Duitsland., 1754-1776; 63; 1 pak
          - Memorie betreffende den doorvoer van Engelse goederen over Middelburg naar Vlaanderen en Brabant. z.j., k; 2 stukken
          - Copie extract d.d. 1653 uit de notulen van den Raad ter Admiraliteit in Zeeland betreffende het verbodemen en overschepen van waren gaande naar Vlaanderen en Brabant. z.j., l; 1 stuk
        - Stukken betreffende den uitvoer van mest uit de Republiek naar de Oostenrijkse Nederlanden., 1757-1768; 64; 1 omslag
        - Stukken betreffende de belasting in de Zuidelijke Nederlanden geheven op geraffineerd wit zout uit de Republiek ingevoerd. Met bijlagen (1715)., 1761-1764; 65; 2 omslagen
        - Stukken betreffende de smokkelhandel van zout in de Oostenrijkse Nederlanden door onoplettendheid van het comptoir te Lillo., 1765; 66; 6 stukken
        - Memorie betreffende de reden, waarom de goederen niet meer naar de Zuidelijke Nederlanden over Zeeland worden ingevoerd en waarom deze landen het zout niet meer uit Zeeland betrekken., c. 1775; 67; 1 stuk
        - Praeadvies van de Hollandsche raden en ministers van de collegien ter Admiraliteit op het request van de houthandelaars te Dordrecht, Amsterdam, en Rotterdam, om bij wijze van represaillemaatregel een belasting op het hout van- en naar de Oostenrijkse Nederlanden gaande, te heffen., 1764; 68; 1 stuk
        - Stukken betreffende de belasting door Luik geheven van ijzer, bestemd voor de spijkerfabriek en te Olne, in het land van Daalhem (Overmaze)., 1772; 69; 4 stukken
          Hierbij een opgave van hetgeen Luik jaarlijks voor haar handel en consumtie noodig had.
        - Extract resolutie van de Staten-Generaal betreffende de klacht van den Doenschen gezant over de heffing van rechten op tabak, die niet in de Republiek ontscheept wordt., 1775; 70; 1 stuk
        - Stukken betreffende een verhoging van invoerrechten op Fransche wijnen over de Oostenrijksche Nederlanden naar Zeeland te vervoeren., 1775-1777; 71; 1 omslag
        - Order van den Raad van Financien betreffende de rechten op thee en koffie., 1776; 72; 1 stuk
        - Copie request aan de Staten-Generaal van handelaars in waren, waarop door de regeering van de Oostenrijksche Nederlanden een zware belasting geheven werd., z.j.; 73; 1 stuk
        - Stukken betreffende de ontduiking van het doorvoerverbod door de Schelde., 1776; 74; 1 omslag
          Hierbij stukken betreffende de arrestatie van het schip "de Fortuijn" te Lillo.
        - Notitie betreffende de licenten en tolrechten in de Zuidelijke Nederlanden geheven op oesters., z.j.; 75; 1 stuk
        - Notitie betreffende het in de jaren 1736-1759 door de Engelsche paquetbooten betaalde licent., z.j.; 76; 1 stuk
        - Notariële acte, houdende getuigenis van den Deense schipper Cornelis Poesebouw over de lading van zijn schip., 1761; 77; 2 stukken
        - Aantekeningen over de vrachtgoederen van het schip Concordia in 1761 van Gottenburg te Middelburg aangekomen., z.j.; 78; 1 stuk
        - Aantekeningen betreffende binnen- en buitenlandsche paspoorten., z.j.; 79; 1 stuk
        - Ontwerp voor een index op de aan de comptoiren aan te geven goederen., z.j.; 80; 1 stuk
        - Stukken betreffende de handel van Oostende., 1767-1776; 81; 1 omslag
          - Brief van Jacobus Outermans aan Johan Steengracht betreffende de handel te Oostende. 1767, a; 1 stuk
          - Lijsten van schepen, uitgevaren en ingekomen te Oostende. 1767, 1776, b; 2 stukken
          - Notitie betreffende de kosten van vervoer en van inkomende rechten, vallende op handelsartikelen, die langs Oostende en die langs Middelburg gaan. 1776, c; 1 stuk
          - "Quelques remarques sur le commerce par Ostende et par la Zélande, tirées d'un mémoire présenté au gouvernement des provinces de Flandre et de Brabant.". z.j., d; 1 stuk
        - Authentieke copie van een koopcontract te Soignies gesloten betreffende stenen, noodig voor een te bouwen sluis te Terveuren (Terneuzen of Veere?) in Zeeland., 1754; 82; 1 stuk
        - Brief van den licentmeester van het kantoor van Axel, J. de Smith, aan Johan Steengracht, raad en advocaatfiscaal van het college ter Admiraliteit, betreffende het bouwen van een nieuwe zeesluis onder Wagtenbeeke Assenede polder., 1775; 83; 1 stuk
          Hierbij twee kaarten.
        - Memorie van Gecommitteerden uit de colleges ter Admiraliteit betreffende de aanbouw van schepen en een suppletoire petitie van de bouwkosten., 1781; 84; 1 stuk
        - Extract uit de resolutien van de Staten-Generaal betreffende gelijkheid van constructie, verdeling en equipeering van 's Lands schepen., 1782; 85; 1 stuk
        - Pro memoria betreffende het nieuwe fort te Bath in Zuid-Beveland., c. 1784; 86; 1 stuk
        - Requesten aan de Gecommitteerde Raden ter Admiraliteit in Zeeland van verschillende personen in dienst van het admiraliteitscollege om gecontinueerd te worden in hun ambt., 1767-1774; 87; 1 omslag
        - Extracten (1598-1773) uit de notulen van het college van admiraliteit in Zeeland betreffende tractementen en emolumenten van de raden en ambtenaren van dit college., Na 1773; 88; 2 stukken
        - Extract resolutie van de Staten-Generaal betreffende de benoeming van een commissaris van de Nederlandse scheepvaart te Duinkerken., 1775; 89; 1 stuk
        - Copie van de borgstelling voor burgemeester en schepenen van Zierikzee gepasseerd, van Samuel en Gijsbrecht de Jonge voor Albertus Schutts, door den Raad van Admiraliteit in Zeeland aangesteld tot commissaris van de monstering te water, ammunitie en equipagiemeester., 1777; 90; 1 stuk
        - Stukken betreffende het verleenen van vrijbrieven door de Staten-Generaal aan schippers varende op de Generaliteitslanden., 1697-1726; 91; 6 stukken
        - Extract uit de notulen van den Raad van Admiraliteit in Zeeland betreffende het slecht waarnemen van hun ambt door de officieren ter recherche van de convooi- en licentcomptoiren., 1714; 92; 1 stuk
        - Copieen van stukken betreffende onderhandelingen gevoerd over het recht tot de vaart op Indië, vanuit de Oostenrijkse Nederlanden., 1727; 93; 2 stukken
        - Register van de stukken en bijlagen, behorend tot het verbaal van Daniel de Dieu, Omar van Visvliet en Willem van Assendelft als commissarissen en plenipotentiarissen van de Republiek op de conferenties met de Keizerlijke commissarissen te Antwerpen., 1737-1740; 94; 1 stuk
        - Aantekeningen van Johan Steengracht betreffende de memorie van grieven door de keizerlijke commissarissen op de conferentie te Antwerpen in 1738 overgegeven aan commissarissen van de Republiek betreffende den handel tussen deze staat en de Oostenrijkse Nederlanden, en het antwoord hierop van de Staten-Generaal., 1739; 95; 1 stuk
      - Kiesheer van Middelburg., f
        - Aantekeningen van Johan Steengracht betreffende de regeeringsvorm van Middelburg., z.j. (na 1759); 96; 1 stuk
        - Lijst van de recognitiegelden op de ambten te Middelburg., z.j.; 97; 1 stuk
        - Notitie van ordonnanties en privileges betreffende de schutterijen te Middelburg., (1456-1610), z.j.; 98; 1 stuk
        - Extracten uit de resolutien van de Wet en Raad der stad Middelburg en van den Magistraat van Tholen, betreffende de recognitiegelden op verschillende ambten gesteld., 1677, 1709; 99; 2 stukken
        - Extract notulen van den Raad der stad Zierikzee betreffende de betaling van een jaarlijkse recognitie door de buiten burgers., 1759, 1760; 100; 1 stuk
        - Aanteekeningen van Johan Steengracht uit de notulen van de kiesheeren van Zierikzee (1691-1768), benevens copieen van stukken betreffende geschillen tusschen de regeering van Zierikzee en de kiesheeren., c. 1768; 101; 3 stukken
      - Diverse stukken., g
        - Index op de resolutien van de Gecommitteerde Raden en van de Staten van Zeeland., 1574-1728; 102; 1 deel
        - Extract uit de resolutien van Zeeland betreffende de begeving van de provinciale ambten en commissies., 1751; 103; 1 stuk
        - Register van plakkaten, resolutiën etc. van de Staten van Zeeland, betreffende de gemeene middelen., c. 1764; 103BIS; 1deel
        - Notities van de imposten, geheven in de provincie Zeeland., na 1768; 103TER; 1 deel
        - Copieen van stukken betreffende de frauduleuze handelingen van den eersten griffier van de Staten en Breede Geerfdens van Walcheren, J.W. Parker en van den kassier J.W. Maartens., 1767, 1768; 104; 4 stukken
        - Aantekeningen van Johan Steengracht betreffende een project advies voor "calamiteuse polders", n.l. polders, die aan zee gelegen, meer bedreigd zijn dan andere en niet in de kosten van hun waterkering kunnen voorzien., c. 1771; 105; 1 stuk
        - Concept plan door J. van der Kruysse opgesteld, van een negociatie ten behoeve van het comptoir-generaal, bestaande uit 1500 portien ieder à 200 gln., uitmakende een som van 300000 gln., af te lossen in 7 jaar., 1776; 106; 1 stuk
        - Copieën van brieven betreffende oneeningheden tusschen de regeeringsleden van Vlissingen in 1770., z.j.; 107; 1 stuk
        - Aantekeningen betreffende de grensscheiding in Staats-Vlaanderen tussen de Republiek en de Oostenrijkse Nederlanden., z.j.; 108; 2 stukken
        - Memorie betreffende het voordeel, dat de ingezetenen van Middelburg genieten door de glasblazerij., z.j.; 109; 1 stuk
        - Consideratien over het plan tot verbetering van den koophandel., z.j.; 110; 1 stuk
    - Mr. François Steengracht., 5
      Mr. François Steengracht, geb. 19 Nov. 1734, overl. 7 Mei 1761 was een zoon van Mr. Nicolaas Steengracht en Anna Maria Spiering. Hij was schepen en raad der stad Vere, stierf ongehuwd.
      - Index, geschreven door Mr. François Steengracht, op de notulen van de stad Veere., (1575-c. 1760); 110BIS; 1 deel
    - Nicolaas Steengracht en Johanna Petronella van der Poort., 6
      - Persoonlijk., a
        - Extract uit de notulen van den Raad der stad Zierikzee, houdende verleening van het poorterschap aan Nicolaas Steengracht., 1755; 111; 1 stuk
        - Almanakken van Nicolaas Steengracht, 1838, 1840; 111A; 2 deeltjes
        - Academische bul voor Nicolaas Steengracht d'Oosterland als doctor in de rechtswetenschap aan de universiteit van Utrecht., 1772; 112; 1 charter
        - Testamenten van Johanna Petronella van der Poort d'Oostkapelle., 1769, 1779; 113; 4 stukken
        - Codicillaire beschikking van Johanna Petronella van der Poort d'Oostkapelle., 1775; 114; 1 stuk
        - Bruiloftsgedichten bij gelegenheid van het huwelijk van Mr. Nicolaas Steengracht en Johanna Petronella van der Poort., 1777; 114BIS; 21 stukken
        - Brieven en gedichten voor Mr. Nicolaas Steengracht., 1780, 1809; 115; 3 stukken
        - Brieven van stadhouder Willem V aan Nicolaas Steengracht d' Oosterland., 1781, 1782; 115BIS; 3 stukken
        - Concepten van brieven van Nicolaas Steengracht d' Oosterland aan prinses Wilhelmine., z.j. (c. 1789); 115TER; 2 stukken
        - Brieven van prinses Wilhelmine aan Nicolaas Steengracht d' Oosterland., 1787; 115QUATER; 2 stukken
        - Uittreksel uit de notulen van den Raad van Zierikzee, waarbij het kind of de kinderen van Nicolaas Steengracht burgerrecht verleend wordt. Met bijbehoorend request., 1788; 116; 2 stukken
        - Stukken betreffende de weigering van Nicolaas Steengracht om zich te onderwerpen aan de heffing op het gewerkte goud en zilver., 1795-1798; 117; 1 omslag
        - Concept brief van Nicolaas Steengracht aan den Deenschen gezant(?) met verzoek bekleed te worden met den post van consul generaal van Dememarken voor Zeeland., Na 1795; 118; 1 stuk
        - Stukken betreffende het verzoek van Nicolaas Steengracht aan het administratief bestuur van het voormalig gewest Holland om eenige meubilaire goederen van 's Gravenhage naar Utrecht te mogen laten transporteeren., 1798; 119; 2 stukken
        - Diverse brieven gericht aan Nicolaas Steengracht., 1805-1815; 120; 1 omslag
        - "Over de armoede en bedelaarij" op Zuid-Beveland., 1780; 121; 1 stuk
        - Copie van een brief d.d. 1767 van koning Frederik II van Pruisen aan stadhouder Willem V, betreffende het huwelijksaanzoek van den laatste om prinses Wilhelmina., z.j.; 122; 1 stuk
        - De Rotterdamsche Courant d.d. 3 Dec. 1791 en de Oprechte Haarlemse Courant d.d. 26 Juni 1792., 1791, 1792; 123; 2 stukken
        - Kwitanties voor Mr. Nicolaas Steengracht., 1750-1797; 124; 1 omslag
        - Administratie gehouden door Mr. Nicolaas Steengracht van zijn wijnverbruik., 1831-1840; 124BIS; 1 deel
        - Bewijzen van zitplaatsen in verschillende kerken te Middelburg en Zierikzee voor Nicolaas Steengracht, Johan Steengracht en Jacoba Magdalena Ockersse., 1756-1772; 125; 1 omslag
        - Kwitantie van den collecteur van het trouwgeld voor Nicolaas Steengracht d'Oosterland, trouwende met Johanna Petronella van der Poort d'Oostkapelle., 1777; 126; 1 stuk
        - Staten en inventarissen van de effecten en goederen door Nicolaas Steengracht d'Oosterland ten huwelijk met Johanna Petronella van der Poort d'Oostkapelle aangebracht., 1777, 1778; 127; 1 omslag
        - Acten van huwelijksche voorwaarden van Nicolaas Steengracht en johanna Petronella van der Poort d'Oostkapelle., 1777; 128; 3 stukken (tres)
        - Stukken betreffende de overdracht van actien van de W.I.C. en van de O.I.C. op Johanna Petronella van der Poort en Nicolaas Steengracht., 1778-1787; 129; 4 stukken
        - Acten van executeurschap betreffende de Engelsche fondsen in bezit van Nicolaas Steengracht, Johanna Petronella van der Poort en Johan Steengracht., 1779-1827; 130; 3 stukken
        - Notities betreffende aankoop en verkoop van obligaties door Nicolaas Steengracht., 1783-1784; 131; 3 stukken
        - Lijsten van effecten respectivelijk gelicht door Nicolaas Steengracht en Jan van der Kruysse voor den pupil van Nicolaas Steengracht uit de Weeskamer te Middelburg tot ontvangst van de renten., 1791-1794; 132; 3 stukken
        - Lijst van effecten, eigendom van Nicolaas Steengracht d'Oosterland., 1795; 133; 1 stuk
        - Taxatielijsten van de goederen van Nicolaas Steengracht, opgemaakt voor de betaling van de 50e penning volgens plakkaat van de Staten van Zeeland d.d. 2 Mei 1793., 1793-1796; 134; 3 stukken
        - Stukken betreffende de belastingheffingen van zes ten honderd in 1795 en vier ten honderd in 1797. Met bijlagen., 1795-1797; 135; 1 omslag
        - Procuratie van de houders van actien in de Oost-Indische Compagnie ter Kamer Zeeland op Nicolaas Steengracht d'Oosterland tot waarneming van hun belangen., 1801; 136; 1 stuk
        - Acte van donatie betreffende een jaarlijksche geldsom door Johan Steengracht aan zijn vader Nicolaas Steengracht te geven., 1806; 137; 1 stuk
        - Stukken betreffende tienden., 1789-1803; 138; 1 omslag
          - Brief van H. Smith aan Nicolaas Steengracht betreffende de afrekening van tienden. 1789, a; 1 stuk
          - Extract uit het register van de besluiten van het Staatsbewind der Bataafsche Republiek, betreffende den verkoop van dominiale tienden op Zuid-Beveland aan Nicolaas Steengracht d'Oosterland. 1803, b; 1 stuk
          - Procuratie van Nicolaas Steengracht op Lambertus van Meerten en Huibrecht Smith, beiden te Zierikzee voor de administratie van verschillende tienden op Schouwen-Duiveland. z.j., c; 1 stuk
          - Concept van een procuratie van Nicolaas Steengracht op N. van Overmeer om hem te vertegenwoordigen wij de opdracht van tienden op Schouwen-Duiveland door de kapittels van Oud-Munster en St. Marie te Utrecht, benevens onkostenrekening betreffende de koop van die tienden. z.j., d; 1 stuk
        - Authentieke extracten uit het testament d.d. 1779 van Johanna Petronella van der Poort d'Oostkapelle., 1783; 139; 2 stukken
        - Stukken betreffende sieraden door Johanna Petronella van der Poort d'Oostkapelle aan haar zoon Johan Steengracht nagelaten en berustende onder Nicolaas Steengracht., 1784; 140; 2 stukken
        - Overeenkomst tusschen Johanna Susanna van der Mandere, douariere van der Poort d'Oostkapelle en Nicolaas Steengracht d'Oosterland betreffende de nalatenschap van Johanna Petronella Steengracht d'Oosterland, geb. van der Poort., 1785; 141; 1 stuk
        - Authentiek extract uit het register van verweezingen van de Weeskamer te Middelburg, betreffende de voogdij over Nicolaas en Cecilia Maria Steengracht., 1786; 142; 1 stuk
          Opgemaakt na den dood van Johan Steengracht. Cecilia Maria was nog minderjarig.
        - Stukken betreffende de nalatenschap van Johan Steengracht., 1785-1787; 143; 1 omslag
          - Stukken betreffende de taxatie van de inkomsten uit verschillende tienden opgemankt bij den dood van Johan Steengracht. 1785, a; 10 stukken
          - Taxaties van de nagelaten onroerende goederen van Mr. Johan Steengracht. 1785, 1786, b; 1 omslag
          - Afrekening voor den boedel van Johan Steengracht betreffende de heerlijkheden, tienden, landerijen en hofsteden. 1786, c; 1 stuk
          - Authentieke extracten uit de boedelscheiding van Johan Steengracht, overleden 26 October 1785. 1787, d; 4 stukken
            Met bijlagen.
        - Stukken betreffende de nalatenschap van Sara Tant, te Vlissingen overleden., 1760; 144; 4 stukken
          Johanna Petronella van der Poort was een der erfgenamen.
        - Inventaris van de goederen door Petronella Jacoba Nachtegaal, weduwe Thijssen en Sara Tant, nagelaten aan Johanna Petronella van der Poort., 1778; 145; 2 stukken (bis)
        - Acte van decharge voor Johan Adriaan van de Perre en Cornelis Kien van Citters wegens de toeziende voogdij over Nicolaas Steengracht houdende tevens beschikkingen betreffende de nalatenschap van Jacoha Magdalena Ockersse., 1778; 146; 2 stukken (bis)
        - Brief van Aarnout Willem van Citters en Cornelis Evertsen, executeurs van de nalatenschap van Jacoba Cornelia Ockersse, weduwe Geerardus van den Camp aan Nicolaas Steengracht d'Oosterland. Met als bijlagen authentieke copieen van het testament d.d. 1784 en codicillaire beschikking d.d. 1787 van de weduwe van den Camp Ockerese., 1788; 147; 3 stukken
      - Advocaat-Fiscaal van de Admiralitéit in Zeeland., b
        - Commissie van de Staten-Generaal voor Nicolaas Steengracht tot adjunctraad en advocaat-fiscaal van het college ter Admiraliteit in Zeeland., 1774; 148; 1 charter
        - Extract uit het register der commissien, berustende ter griffie van den Raad ter Admiraliteit in Zeeland, betreffende de aanstelling van Nicolaas Steengracht tot adjunct raad en adjunct fiscaal., 1774; 149; 1 stuk
        - Extracten uit de notulen van de Staten van Zeeland, waarbij aan Nicolaas Steengracht een deliberatieve stem in het college ter Admiraliteit wordt toegekend., 1775-1786; 150; 3 stukken
        - Requesten van Nicolaas Steengracht, adjunct raad en advocaat-fiscaal aan de Staten van Zeeland om niet bekleed te worden met den post van raad en advocaat-fiscaal ter Admiraliteit. (Afschriften)., 1785-1786; 151; 1 katern
        - Brieven aan Nicolaas Steengracht betreffende door de paspoortencomptoiren in beslag genomen goederen uit de Oostenrijksche Nederlanden., 1784-1787; 152; 3 stukken
        - Stukken betreffende de aanhouding van een wagen geladen met stroo, komende uit de Oostenrijksche Nederlanden, door de commiezen te Aardenburg., 1785-1787; 153; 1 omslag
        - Stukken betreffende een verzoek van den raad en fiscaal van der Hoop om aanvulling van de som, bestemd tot onderhoud van Nederlandsche krijgsgevangenen in Engeland., 1785; 154; 2 stukken
        - Extract uit de resolutien van de Staten van Zeeland betreffende een geschil tusschen Vere en Vlissingen over het gebruik van geconsenteerde en nog te consenteeren penningen tot aanbouw en equipage van oorlogschepen., 1786; 155; 1 stuk
        - Memorie voor den fiscaal Steengracht, van Kruyssen en Engelsdorp, belast mat de betaling van de oorlogsleverantien voor de Admiraliteitscolleges van Amsterdam, de Maas, Noorderkwartier en Friesland., c. 1786; 156; 1 stuk
        - Notities betreffende de vordering van de Admiraliteit van Zeeland wegens de extra ordinaris equipage., 1787; 157; 2 stukken
        - Extract uit de resolutien van de Staten-Generaal, houdende rapport met bijlagen van den fiscaal van de Admiraliteit te Amsterdam en in Zeeland, van den Vice-Admiraal Reijnst en van den Schout bij Nacht van Kinsbergen betreffende de inspectie van de zeegaten., 1787; 158; 1 stuk
        - Staten van de ontvangsten en uitgaven te water in de Republiek., 1787-1789; 159; 2 stukken
        - Stukken betreffende het in zee loopen van 's Lands snauw "De Galathe" onder commando van kapitein D.A. Haringman naar Essequebo en Demerary tot bescherming van deze kolonien tegen vijandelijke overvallen en tot tegengaan van den smokkelhandel., 1788-1789; 160; 1 omslag
        - Lijst van het inkomend en uitgaand veilgeld geheven te Middelburg., 1791; 161; 1 stuk
        - Notitie van Nicolaas Steengracht betreffende leges, geheven van goederen, waarvan lastgeld aan de West-Indische Compagnie betaald werd., z.j.; 162; 1 stuk
        - Notitie betreffende leges van het Half Licent voor Holland., z.j.; 163; 1 stuk
        - Stukken betreffende een request door eenige beurtschippers, varende op de stad Hulst, aan de Gecommitteerde Raden ter Admiraliteit in Zeeland, houdende klachten over het nieuw gemaakte Sas bij Luntershoek en het aldaar gegraven kanaal., 1789; 164; 3 stukken
        - Stuk betreffende een request van de weduwe de Crane en Renners te Amsterdam aan de Admiraliteit van Zeeland, wegens schadeloosstelling voor door de Zeeuwsche commiezen ter recherche in beslag genomen goederen., 1792; 165; 1 stuk
        - Aanteekeningen betreffende proceduren door fiscaals van het college ter Admiraliteit in Zeeland gevoerd., 1786; 166; 3 stukken
        - Declaratie van onkosten van W.D. Gerlagh, deurwaarder van het college ter Admiraliteit in Zeeland., 1787; 167; 3 stukken
        - Stukken betreffende de benoeming van een equipage en assistent equipagemeester., Na 1788; 168; 4 stukken
        - Extract uit de notulen van den Raad ter Admiraliteit in Zeeland betreffende de opheffing van de colleges ter Admiraliteit., 1795; 169; 1 stuk
        - Extract uit het register der resolutien van de Staten-Generaal betreffende de decharge van ontslagen leden van het admiraliteitscollege in Zeeland., 1795; 170; 1 stuk
        - Extract uit het register der besluiten van het Staatsbewind met begeleidend schrijven van den Raad van Marine der Bataafsche Republiek betreffende de finale decharge van de leden der voormalige admiraliteitscolleges en hun ambtenaren., 1803; 171; 2 stukken
        - Brief van de commissarissen van het comité tot de zaken van de Marine voor de provincie Zeeland aan den burger Canisius, lid van het college van Gecommitteerde Raden., 1795; 172; 1 stuk
      - Lid van de Commissie tot het samenstellen van een grondwet., c
        - Brief van Gijsbert Karel van Hogendorp aan Mr. Nicolaas Steengracht van Oosterland., 1814; 172BIS; 1 stuk
      - Lid van de Eerste Kamer der Staten-Generaal., d
        - Reglement van orde voor de Vergadering van de Staten-Generaal., 1814; 173; 1 stuk
        - Oproep voor Nicolaas Steengracht ten paleize te verschijnen om beëedigd te worden als lid van de Staten-Generaal., 1814; 174; 2 stukken
          Hierbij inliggend een program van de opening der Staten-Generaal.
      - Lid van de Ridderschap van Zeeland., e